【裁判字號】    97,訴,1956
【裁判日期】    981217
【裁判案由】    勞保
【裁判全文】
臺北高等行政法院判決
                                  97年度訴字第1956號
                                  98年12月3日辯論終結
原      告  甲○○
被      告  勞工保險局
代  表  人  乙○○（總經理）
訴訟代理人  丙○○
            丁○○
上列當事人間勞保事件，原告不服行政院勞工委員會中華民國97
年6 月3 日勞訴字第0970004401號訴願決定，提起行政訴訟，本
院判決如下：
    主  文
原告之訴駁回。
訴訟費用由原告負擔。
    事實及理由
一、程序事項：
    本件被告代表人於訴訟繫屬中由蔡吉安變更為羅五湖，現為
    乙○○，並已具狀聲明承受訴訟。
二、事實概要：
    緣原告係由浥田豐營造事業有限公司申報參加勞工保險之被
    保險人，以因第1 腰椎骨折致殘，於民國（下同）96年8 月
    31日檢據申請職業傷害殘廢給付。經被告審查，以其殘廢程
    度符合勞工保險條例第53條附表即殘廢給付標準表第55項第
    12等級，以96年11月2 日000000000000號核定通知書（下稱
    原處分）核定按該等級發給150 日計新台幣（下同）217,92
    0 元之職業傷病殘廢給付。原告不服，向勞工保險監理委員
    會（下稱監理會）申請審議，經該會於97年1 月15日以96保
    監審字第3796號審定書審定申請審議駁回，提起訴願，亦遭
    駁回，遂向本院提起行政訴訟。
三、本件原告主張：
(一)原告自95年2 月4 日至96年9 月26日於財團法人長庚紀念醫
    院高雄分院治療達1 年7 個月，醫師判定症狀為第1 腰椎骨
    折，永久遺存顯著運動障礙無法恢復。醫囑內容：病患於95
    年2 月4 日由急診入院治療，於95年2 月13日出院共住院10
    日，病患曾於95年3 月7 日、95年9 月26日至本院門診治療
    ，腰椎前屈15度，後屈10度，右屈20度，左屈20度，右旋30
    度，左旋30度，永久遺存顯著運動障礙。
(二)被告採用其特約醫師醫理見解作判定，否決長庚紀念醫院主
    治醫師之醫理見解，實違公平公正原則。原告至財團法人義
    大醫院重新檢測，該院97年4 月25日之診斷證明書稱：「第
    1 腰椎骨折，第3 、4 、5 脊椎退化（因第1 腰椎外傷而引
    起）。醫囑：病患於97年4 月16日、4 月24日至本院重新檢
    測，經本院X 光攝影及MRI （核磁共振）檢查結果，病患確
    實第1 腰椎骨折。骨折變形不能重新生長，呈現腰椎永久變
    形，因第1 腰椎骨折影響第3 、4 、5 脊椎及肌肉僵直，目
    前腰椎前屈15度，後屈10度，右屈18度，左屈17度，右旋25
    度，左旋24度，永久遺存顯著運動障礙。」，內容與長庚紀
    念醫院主治醫師之醫理見解一致。然2 位特約專科醫師審查
    都未具名及記載醫院層級，醫師專業經歷未告知原告；反之
    ，原告出具之診斷書記載醫院層級及醫師，診斷時採用之儀
    器。訴願決定稱「然最終審查之核定權仍在原處分機關」，
    實違反社會公平公正原則。
(三)財團法人長庚紀念醫院高雄分院97年5 月6 日診斷證明書：
    「永久遺存顯著運動障礙，需長期復健及他人照顧，並需使
    用背架。」，由此得知「在積極復健下改善」係被告不理賠
    拖延之說詞。
(四)原告所受傷害已符合給付保險金之條件：
１、開具殘廢診斷書之醫院層級或醫師，應由依法評鑑合格之地
    區教學醫院以上之全民健康保險特約醫院出具。原告出具長
    庚紀念醫院診斷書、財團法人義大醫院診斷書，已符合保險
    契約中保險金之給付條件。被告片面更改契約所定理賠標準
    ，按「企業經營者在定型化契約中所用之條款，應本於平等
    互惠之原則。定型化契約條款如有疑義時，應為有利於消費
    者之解釋。」、「保險契約之解釋，應探求當事人之真意，
    不得拘泥於所用之文字；如有疑義時，以做有利於被保險人
    之解釋為原則。」消費者保護法第11條、保險法第54條第2
    項定有明文。
２、依據勞、農保計算生理運動範圍表說明，所採用之「身體各
    部分關節生理運動範圍一覽表」所載，正常人脊椎之生理運
    動範圍，前後屈部分為75至85度，左右屈部分為80至90度，
    左右旋部分為100 至110 度，是生理運動範圍之二分之一，
    於前後屈部分應為40度。左右屈部分為42.5度、左右旋部分
    為52.5度，依長庚紀念醫院診斷證明書所載，原告腰椎前後
    屈共僅能25度（前屈15度、後屈10度），左右屈共僅能40度
    ，此二項均低於表載生理活動範圍之二分之一之角度以下。
３、依96年12月4 日診斷證明書及97年5 月6 日診斷證明書，財
    團法人長庚紀念醫院高雄分院，就原告脊椎活動範圍所檢測
    之診斷證明書，醫囑內容：病患於95年2 月4 日由急診入院
    治療，於95年2 月13日出院共住院10日，病患曾於95年3 月
    7 日、95年9 月26日至本院門診治療，腰椎前屈15度，後屈
    10度，右屈20度，左屈20度，右旋30度，左旋30度，永久遺
    存顯著運動障礙，需長期復健及他人照顧，並需使用背架。
    原告脊椎前後屈25度、左右屈40度、左右旋60度，其中前後
    屈及左右屈二部分之活動角度均已低於生理活動範圍之二分
    之一以下。
(五)原告到工地途中發生車禍致使第1 腰椎骨折致殘，經臺灣高
    雄地方法院民事判決及臺灣高等法院高雄分院和解筆錄證實
    車禍肇事者所投保汽車強制險兆豐產物保險股份有限公司理
    賠符合殘廢給付標準表第53項第7 級殘廢給付。原告98年10
    月30日至財團法人義大醫院回診，開立甲種診斷證明符合殘
    廢給付標準表第53項第7 級發給440 日之殘廢給付，扣除已
    支付150 日，應再核給290 日殘廢給付等情。並聲明求為判
    決：
    1、訴願決定及原處分不利原告部分均撤銷。
    2、被告應作成再核給510 日職傷殘廢給付。
四、被告則以：
(一)按「保險人為審核保險給付或勞工保險監理委員會為審議保
    險爭議事項認有必要者，得向被保險人、受益人、投保單位
    、各該醫院、診所或領有執業執照之醫師、助產士等要求提
    出報告，或調閱各該醫院、診所及投保單位之病歷、薪資帳
    冊、檢查化驗紀錄或放射線診斷攝影片（X 光照片）及其他
    有關文件，被保險人、受益人、投保單位、各該醫院、診所
    及領有執業執照之醫師或助產士等均不得拒絕。」「被保險
    人因普通傷害或罹患普通疾病，經治療終止後，如身體遺存
    障害，適合殘廢給付標準表規定之項目，並經保險人自設或
    特約醫院診斷為永久殘廢者，得按其平均月投保薪資，依同
    表規定之殘廢等級及給付標準，1 次請領殘廢補助費，……
    。被保險人領取普通傷病給付期滿，或其所患普通傷病經治
    療1 年以上尚未痊癒，如身體遺存障害，適合殘廢給付標準
    規定之項目，並經保險人自設或特約醫院診斷為永不能復原
    者，得比照前項規定辦理。」「被保險人因職業傷害或罹患
    職業病，經治療終止後，如身體遺存障害適合殘廢給付標準
    表規定之項目，並經保險人自設或特約醫院診斷為永久殘廢
    者，依同表規定之殘廢等級及給付標準，增給百分之五十，
    1 次請領殘廢補償費。被保險人領取職業傷病給付期滿，尚
    未痊癒，如身體遺存障害，適合殘廢給付標準表規定之項目
    ，並經保險人自設或特約醫院診斷為永不能復原者，得比照
    前項規定辦理。」「保險人於審核殘廢給付認為有複檢必要
    時，得另行指定醫院或醫師複檢。」勞工保險條例（下稱勞
    保條例）第28條、第53條、第54條及第56條分別定有明文。
    次按「依本條例第53條或第54條請領殘廢給付者，應備左列
    書件：1 、殘廢給付申請書。2 、給付收據。3 、殘廢診斷
    書。4 、經Ｘ光檢查者，附Ｘ光照片。前項殘廢診斷書由應
    診之全民健康保險特約醫院或診所出具。在本條例施行區域
    外致殘者，得由原應診之醫院或診所出具。保險人審核殘廢
    給付，除得依本條例第56條規定指定全民健康保險特約醫院
    或診所或醫師複檢外，並得通知出具殘廢診斷書之醫院或診
    所檢送必要之檢查紀錄或有關診療病歷。」亦為同條例施行
    細則第76條所明定。又依勞保條例第53條附表即殘廢給付標
    準表「脊柱畸形或運動障害」系列第53項障害項目「脊柱遺
    存顯著畸形或顯著運動障害者」為第7 殘廢等級，按該等級
    發給440 日之殘廢給付。同表第55項障害項目「脊柱遺存畸
    形者」為第12殘廢等級，按該等級發給100 日之殘廢給付。
    又依同表「脊柱畸形或運動障害」系列附註1 規定：「脊柱
    為保持體位之支柱，其有遺存運動障害、畸形障害或荷重障
    害者，對於勞動能力之喪失程度，不應拘執於脊柱椎骨個別
    之損傷程度作個別判斷，應從脊柱全體機能損傷若干程度，
    作綜合性之審查」；同表附註4 規定：「脊柱運動障害：
    （一）『遺存顯著運動障害』，係指喪失生理運動範圍二分
    之一以上者。（二）『遺存運動障害』係指喪失生理運動範
    圍三分之一以上者。（三）脊柱運動限制不明顯者，不在給
    付範圍」；同表附註5 規定：「『脊柱遺存畸形』，係指符
    合下列情況之一者：（一）著衣時由外部不易察見，但脫衣
    後或由X 光片可以明顯察知脊柱或脊椎之一部，確有因骨折
    或其他病變引起之明顯變形（含缺損）者。」。
(二)原告以因第1 腰椎骨折申請職業傷害殘廢給付，據所送財團
    法人長庚紀念醫院96年8 月21日出具之殘廢診斷書、X 光片
    及調取該院病歷資料，送請被告特約專科醫師審查，據醫理
    見解：「林先生第1 腰椎壓迫性骨折，未手術內固定，其仍
    有脊椎體前方塌陷及後彎變形，故可符合第55項第12殘等。
    」，被告核定所請殘廢給付按殘廢給付標準表第55項第12等
    級，發給150 日職業傷害殘廢給付在案。原告不服，申請審
    議，經監理會特約專科醫師審查，依長庚紀念高雄分院96年
    8 月21日出具之殘廢診斷書載「腰椎屈曲15度、伸展10度，
    可動範圍25度。」依所附X 光片，為第1 腰椎壓迫性骨折變
    形，並無手術或內固定，整體脊椎尚屬正常，其活動度應可
    在積極復健下改善，認被告依第55項第12等級殘廢核付並無
    不當，申請審議予以駁回。原告提起訴願，亦經駁回在案。
(三)有關醫理資料之判讀涉及高度之專業知識，依行政院衛生署
    89年3 月17日衛署醫字第89013119號書函說明3 ：「……惟
    診斷書之內容，係由醫師依病人病情或依該病人之病歷據實
    填載……，至於該診斷書所載之病情，是否符合殘障給付標
    準，係由該殘障給付主管機關逕依權責認定。」被告雖以殘
    廢診斷書所載殘廢詳況予以審查外，在無法確定其殘廢等級
    及給付與否之前，尚須審酌相關病歷檢查報告，特約專科醫
    師提供之專業意見等，以為給付審核之依據。被告聘請特約
    專科醫師提供專業意見，係借助專業醫師判讀相關文件提供
    專業意見，惟最終核定仍為被告。特約醫師提供專業意見之
    法律授權，就如同行政法上之「行政助手」，且被告委託特
    約醫師提供勞工保險給付之專業意見，有勞工保險局組織條
    例第11條第2 項「得視業務需要聘用兼任醫師12人至20人」
    之規定，另依勞保條例第28條、第56條及同條例施行細則第
    61條規定，被告為審核保險給付認為必要時，得調查相關文
    件或另行指定醫院或醫師複檢，自得由前開規定所聘醫師判
    讀相關文件並提供專業意見，以上規定已足為授權依據。依
    上開「脊柱畸形或運動障害」系列附註1 規定略以，脊柱障
    害之審查，不應拘執於脊柱椎骨個別之損傷程度作個別判斷
    ，應從脊柱全體機能損傷若干程度，作綜合性之審查，故非
    僅以脊椎之活動度範圍作為審定殘等之依據。原告雖主張喪
    失生理運動範圍，已達脊柱椎骨遺存顯著運動障害之程度，
    但人體脊柱之活動程度範圍，可能因個人脊柱之損傷變形或
    融合程度與其外觀肌肉之彈性及對疼痛之感覺與忍耐度及受
    檢人之配合度等因素，而有不同之結果，因此不能僅憑其表
    癥上生理活動範圍之程度，作為判斷病患脊柱殘廢之唯一依
    據。本件經被告及監理會2 位特約專科醫師審查，咸認原告
    所患殘廢程度符合殘廢給付標準表第55項第12等級，應無不
    當等語，資為抗辯。並聲明求為判決駁回原告之訴。
五、兩造不爭之事實及兩造爭點：
    如事實概要欄所述之事實，業據提出勞工保險殘廢給付申請
    書、診斷証明書、殘廢給付受理編審清單為証，其形式真正
    為為兩造所不爭執，堪信為真，兩造爭點厥為：
（一）原告腰椎生理活動範圍是否已低於正常活動範圍之二分之
      一以上？
（二）社會保險就殘廢給付之級數認定是否須與商業保險相同？
五、本件應適用之法條與法理：
（一）勞保條例第28條規定：「保險人為審核保險給付或勞工保
      險監理委員會為審議保險爭議事項認有必要者，得向被保
      險人、受益人、投保單位、各該醫院、診所或領有執業執
      照之醫師、助產士等要求提出報告，或調閱各該醫院、診
      所及投保單位之病歷、薪資帳冊、檢查化驗紀錄或放射線
      診斷攝影片（X 光照片）及其他有關文件，被保險人、受
      益人、投保單位、各該醫院、診所及領有執業執照之醫師
      或助產士等均不得拒絕。」
（二）勞保條例第53條規定：「被保險人因普通傷害或罹患普通
      疾病，經治療終止後，如身體遺存障害，適合殘廢給付標
      準表規定之項目，並經保險人自設或特約醫院診斷為永久
      殘廢者，得按其平均月投保薪資，依同表規定之殘廢等級
      及給付標準，1 次請領殘廢補助費，……。被保險人領取
      普通傷病給付期滿，或其所患普通傷病經治療1 年以上尚
      未痊癒，如身體遺存障害，適合殘廢給付標準規定之項目
      ，並經保險人自設或特約醫院診斷為永不能復原者，得比
      照前項規定辦理。」
（三）勞保條例第54條規定：「被保險人因職業傷害或罹患職業
      病，經治療終止後，如身體遺存障害適合殘廢給付標準表
      規定之項目，並經保險人自設或特約醫院診斷為永久殘廢
      者，依同表規定之殘廢等級及給付標準，增給百分之五十
      ，1 次請領殘廢補償費。被保險人領取職業傷病給付期滿
      ，尚未痊癒，如身體遺存障害，適合殘廢給付標準表規定
      之項目，並經保險人自設或特約醫院診斷為永不能復原者
      ，得比照前項規定辦理。」
（四）勞保條例第53條附表即殘廢給付標準表「脊柱畸形或運動
      障害」系列第53項障害項目「脊柱遺存顯著畸形或顯著運
      動障害者」為第7 殘廢等級，按該等級發給440 日之殘廢
      給付。同表第55項障害項目「脊柱遺存畸形者」為第12殘
      廢等級，按該等級發給100 日之殘廢給付。又依同表「脊
      柱畸形或運動障害」系列附註1 規定：「脊柱為保持體位
      之支柱，其有遺存運動障害、畸形障害或荷重障害者，對
      於勞動能力之喪失程度，不應拘執於脊柱椎骨個別之損傷
      程度作個別判斷，應從脊柱全體機能損傷若干程度，作綜
      合性之審查」；同表附註4規 定：「脊柱運動障害：（一
      ）『遺存顯著運動障害』，係指喪失生理運動範圍二分之
      一以上者。（二）『遺存運動障害』係指喪失生理運動範
      圍三分之一以上者。（三）脊柱運動限制不明顯者，不在
      給付範圍」；同表附註5 規定：「『脊柱遺存畸形』，係
      指符合下列情況之一者：（一）著衣時由外部不易察見，
      但脫衣後或由X 光片可以明顯察知脊柱或脊椎之一部，確
      有因骨折或其他病變引起之明顯變形（含缺損）者。」
六、被告所聘審查醫師就「脊椎生理活動範圍」、「殘廢等級」
    所為之判斷，並無違法情事，應予尊重：
（一）按保險事故該當於何等級之審定，常涉及醫理專業領域，
      非被告或監理會之一般承辦人員所能逕予認定。故被告於
      審核保險給付案件時，除以被保險人或受益人檢附之資料
      、診斷書等書面資料予以審核外，如有必要，亦須另外徵
      詢專科醫師意見或實地派員訪查瞭解實情，此觀勞工保險
      局組織條例第11條第2 項規定，被告得視業務需要聘用兼
      任醫師12人至20人，及勞保條例第28條、第56條規定保險
      人（即被告）為審核保險給付，得調查有關之文件、得另
      行指定醫院或醫師複檢等規定甚明。
（二）可知關於「被保險人該當何級障害標準」，因審查核定之
      法定權限在於被告，除非被告審查程序違法，或其審查結
      果與一般正常人認知差異過大，本院均應予以尊重。行政
      院衛生署89年3 月17日衛署醫字第89013119號函稱：「．
      ．．診斷書之內容，係由醫師依病人病情或依該病人之病
      歷據實填載，而非依病人要求內容出具，至於該診斷書所
      載之病情，是否符合殘障給付標準，係由該殘障給付主管
      機關逕依權責認定。」，與前揭意旨相符，被告予以適用
      ，自無不當。
（三）前揭「脊椎生理活動範圍」、「殘廢等級之認定」職權，
      涉及專業性、經驗性之判斷，基於法院審查能力有限，及
      司法、行政權分立之原則，法院原則上承認行政機關就此
      等事項之決定，有「判斷餘地」。但如行政機關之判斷有
      恣意濫用及其他違法情事，亦應承認法院得例外加以審查
      ，其可資考量之情形包括：1 、行政機關所為之判斷，是
      否出於錯誤之事實認定或錯誤之資訊。2 、行政機關之判
      斷，是否有違一般公認之價值判斷標準。3 、行政機關之
      判斷，是否違反法定之正當程序。4 、作成判斷之行政機
      關，其組織是否合法且有判斷之權限。5 、行政機關之判
      斷，是否出於與事物無關之考量，亦即違反不當連結之禁
      止。6 、行政機關之判斷，是否違反相關法治國家應遵守
      之原理原則，如平等原則、公益原則等，仍應由法院審查
      （釋字第553 號解釋理由書、釋字第319 號翁岳生等3 位
      大法官所提不同意見書、並參照學者通說見解）。
七、原告腰椎生理活動範圍並未低於正常活動範圍之二分之一以
    下：
（一）原告雖持財團法人長庚紀念醫院高雄分院96年8 月21日出
      具同日審定成殘之殘廢診斷書載略以：經X 光片診斷有明
      顯骨折，脊柱無椎節固定、融合及粘連。腰椎屈曲（前屈
      ）15度，伸展（後曲）10度，活動範圍25度，主張腰椎生
      理活動範圍並已低於正常活動範圍之二分之一以上，符合
      殘廢給付標準表第53項第7 級殘廢云云，惟「腰椎」之活
      動程度範圍為何？可能因個人意願、對疼痛之感覺與忍耐
      度等因素，而有認定上之「主觀變數」，在無肌電圖、神
      經傳導等客觀資料下，不能僅憑其表癥上生理活動範圍之
      程度，作為判斷殘廢等級之唯一依據。當病患之脊椎活動
      範圍愈趨近於0 度，前揭「變數」之影響愈小，在判斷上
      愈無爭議，但若依「生理結構狀態」可認定尚不致於影響
      正常脊椎活動時，被保險人前開主觀變數之影響即十分重
      大。從而，若以腰椎前後屈、左右旋角度來認定「生理活
      動範圍」是否已低於正常範圍，常因被保險人主觀原因，
      而難期正確，自應以「生理結構狀態」來認定「生理活動
      範圍」，較為客觀。被告於95年11月3 日邀請醫師研商「
      勞工保險脊柱障害殘廢給付審查標準」會議決議略以：「
      ……2 、脊柱障害以脊柱椎節固定數為主要衡量標準，不
      以年齡及活動度為判斷標準，並依下列各點審查殘等：（
      一）依醫理見解，脊柱固定（或融合或粘連）2 個椎節以
      下者（即固定3 個椎體及2 個椎間盤以下），不致於明顯
      限制脊柱活動，除遺存畸形者外，應不予給付」等語，與
      本院前揭見解相符，自有參考價值。
（二）本件經被告調閱原告原應診之診療病歷資料送請該局特約
      專科醫師審查簽示意見略以︰「林先生第1 腰椎壓迫性骨
      折，未手術內固定，其仍有椎體前方塌陷及後彎變形，故
      可符合第55項第12級殘等。」，有被告特約專科醫師審查
      意見表影本附原處分卷可稽，該判斷未採用「腰椎前後屈
      左右旋之角度」來判斷生理活動範圍，改以「生理結構狀
      態」來認定「生理活動範圍未減少二分之一以上」，並非
      基於錯誤之資訊，亦未違反法定正當程序、一般公認之價
      值判斷、不當連結之禁止、平等原則、公益原則，難謂有
      何違法之處，故其專業認定縱與原告醫師見解不同，但何
      者較為正確？乃屬見仁見智之問題。
（三）經送監理會專科醫師審查，其審查意見亦認：「依高雄長
      庚醫院殘廢證明『腰椎屈曲15度，伸展10度，可動範圍25
      度』依所附X 光片，為第1 腰椎壓迫性骨折變形，並無手
      術或內固定，整體脊椎尚屬正常。其活動度應可在積極復
      健下改善，勞保局依第55項第12等級職災核付已為合理。
      」亦有醫師審查意見可憑，該專業判斷已依「生理結構狀
      態」客觀認定活動度「應可在積極復健下改善」，且已經
      敘明理由，本院即應予以尊重，原告主張應以其他醫師之
      判斷為準，已喪失正常活動範圍二分之一以上，構成第７
      級殘廢云云，尚不足採。
八、社會保險就殘廢給付之級數認定，不必與商業保險相同：
（一）原告雖伊與商業保險人兆豐產物保險股份有限公司，就系
      爭保險事故，已於台灣高等法院高雄分院民事庭達成和解
      ，兆豐產物保險股份有限公司已同意按第７等級殘廢給付
      ，且系爭保險事故於台灣高雄地方法院民事第一審判決亦
      已認定為第７級殘廢云云。
（二）惟查：一般商業保險係保險公司就被保險人之危險狀態、
      理賠可能性，依大數法則精算後，所簽訂之保險契約，保
      險人就該保險契約能否獲利、是否拒絕簽約？有其主控權
      力，其既經詳細考量，同意接受保費訂定保險契約，則於
      保險事故發生時，就「殘廢等級之認定」、「殘廢診斷書
      之可信度」，民事法庭往往基於消費者保護之立場，而為
      有利被保險人之認定。然勞工保險制度屬於社會保險之一
      環，其制度設計雖亦係從保險之觀點出發，惟保險人並無
      拒絕被保險人加保之權，該社會保險之資源有限，必須考
      量整體財政狀況及永續性而為給付，若保險人於個案中過
      度從寬給付，雖有利於該個案之被保險人，但同時也將排
      擠其他被保險人之權益，勞工保險之性質既與商業保險不
      同，其就殘廢等級之認定，自不必與商業保險採用同一標
      準。
（三）本件系爭保險事故於台灣高雄地方法院民事第一審判決雖
      已認定為第７級殘廢，但尚非確定判決，該認定既與社會
      保險之性質不同，其考量之角度不同，被告自不必受其見
      解之拘束，該判決尚不得作為有利原告之依據。
九、從而，原處分僅依殘廢給付標準表第55項第12等級發給150
    日217,920 元之職業傷病殘廢給付，而未認定為第７等級之
    殘廢，並無違誤，爭議審定及訴願決定遞予維持，核無不合
    。原告訴請撤銷，並請求被告應再核給510 日職傷殘廢給付
    ，為無理由，應予駁回。
十、兩造其餘攻擊防禦方法均與本件判決結果不生影響，故不逐
    一論述，併此敘明。
據上論結，本件原告之訴為無理由，依行政訴訟法第98條第1項
前段，判決如主文。
中    華    民    國    98    年    12    月   17     日
                    臺北高等行政法院第三庭
                              審判長法  官  楊莉莉
                                    法  官  陳心弘
                                    法  官  畢乃俊
上為正本係照原本作成。
如不服本判決，應於送達後20日內，向本院提出上訴狀並表明上
訴理由，如於本判決宣示後送達前提起上訴者，應於判決送達後
20日內補提上訴理由書（須按他造人數附繕本）。
中    華    民    國    98    年    12   月    17     日
                                    書記官  簡信滇


司法院資訊處製作；財團法人民間司法改革基金會備份。
